# 房地产企业取得的关联借款可以作为专门借款并且利息可以资本化吗？

提问人：wsStanding 时间：2019-09-17 16:00:00
请各位老师帮忙答疑解惑：
某企业为房地产企业，为开发房产项目向非金融企业母公司借入资金，签订借款合同并约定利息，合同注明用途为支付项目运营所需资金，用途讲的比较模糊，款项也没有通过开设专户核算，那该资金占用可否视为专门借款，利息费用在开工建设后资本化？如果资本化了，合并层面的资本化部分是否可以抵消？
请各位老师不吝赐教，谢谢！

回答人：chenyiwei
这种情况，在该房地产开发企业自身报表中，只能按一般借款考虑其借款费用资本化问题。
对于满足资本化条件的一般借款利息（建议从严把握），在母公司合并报表层面按内部交易未实现损益的处理原则予以抵销处理。